【裁判字號】    90,上易,2698
【裁判日期】    900829
【裁判案由】    竊盜
【裁判全文】
臺灣高等法院刑事判決                            九十年度上易字第二六九八號
    上  訴  人  臺灣基隆地方法院檢察署檢察官
    被      告  丁○○
右上訴人因被告竊盜案件，不服臺灣基隆地方法院九十年度訴字第一一九號，中華民
國九十年五月二十三日第一審判決（起訴案號：臺灣基隆地方法院檢察署九十年度偵
字第一一七號），提起上訴，本院判決如左：
    主  文
原判決撤銷。
丁○○連續攜帶兇器竊盜，未遂，處有期徒刑陸月，如易科罰金，以佰元折算壹日
。扣案之螺絲起子貳支、扳手及管子扳手各壹支均沒收。
    事  實
一、丁○○前有竊盜、強盜等前科（均不構成累犯），不知悔改，竟基於概括犯意，
    意圖為自己不法之所有，分別於：(一)民國九十年一月一日上午十一時五十分許，
    持其所有之客觀上足對人之生命、身體、安全構成威脅，具有危險性，且足供作
    兇器使用之螺絲起子及扳手各一支，無故侵入基隆市○○路四八號甲○○、乙○○住處（侵入住宅部分未據告訴），正翻動房間內衣櫃搜尋財物時，適為甲○○
    返家發現，致未能得逞而報警當場逮獲，並扣得上開其所有足供作竊盜使用之螺
    絲起子及扳手各一支。(二)嗣於同年六月十二日，復基於同前之概括犯意，以同一
    手法，持其所有之客觀上足對人之生命、身體、安全構成威脅，具有危險性，且
    足供兇器使用之螺絲起子及管子扳手各一支，無故侵入台北市○○區○○街五十
    四巷十一弄三十二號一樓丙○○之住處（侵入住宅部分未據告訴），正打開衣櫃
    搜尋財物之際，因聲音太大，遭屋主丙○○發現，致未能得逞而報警當場逮獲，
    並扣得上開足供作竊盜使用之螺絲起子及管子扳手各一支。
二、案分別經基隆市警察局第二分局報告臺灣基隆地方法院檢察署檢察官偵查起訴及
    台北市政府警察局萬華分局報告台灣台北地方法院檢察署檢察官移送本院併案審
    理（九十年度偵字第一三六七○號）。
    理  由
一、右開犯罪事實(一)部分，業據被告丁○○迭於警訊、偵查、原審及本院調查審理中
    供承不諱，核與被害人甲○○於警訊、偵查中指訴及本院調查中證述情節，及被
    害人乙○○於警訊中之指述情節相符。證人甲○○雖於原審調查中證稱被告當時
    另有攜帶彈簧一支，然此據被告堅詞否認，復無其他證據可資佐參，此部分之指
    訴，尚無足採。此外，復有扣案被告攜帶行竊用之螺絲起子及扳手各一支可資佐
    證，均係客觀上足對人之生命、身體、安全構成威脅，具有危險性，且足供作兇
    器使用之物，業經原審當庭勘驗無訛（原審九十年五月十六日審判筆錄參照）。
    事證明確，被告此部分犯行堪可認定。
二、右開犯罪事實(二)部分，業據被告丁○○於警訊、偵查及本院程序中供承不諱，核
    與被害人丙○○於警訊中指訴情節相符。此外，復有扣案被告攜帶行竊用之螺絲
    起子及管子扳手各一支可資佐證，經核亦均係客觀上足對人之生命、身體、安全
    構成威脅，具有危險性，且足供作兇器使用之物，事證明確，被告此部分犯行亦
    堪認定，均應依法論科。
三、查被告意圖為自己不法之所有，於已著手實行竊盜行為，正準備竊取財物之際，
    均適為被害人所發現而報警查獲，犯罪尚屬未遂，核其所為，係犯刑法第三百二
    十一條第二項、第一項第三款之攜帶兇器竊盜未遂罪。被告先後二次竊盜犯行，
    時間緊接，犯罪構成要件相同，顯係基於概括之犯意反覆為之，應依連續犯之規
    定論以一罪，並加重其刑。被告已著手於犯罪行為之實行而不遂，為未遂犯，爰
    依刑法第二十六條前段之規定按既遂犯之刑度減輕其刑，並依法先加後減之。
四、原審以被告犯行罪證明確，予以論罪科刑，固非無見。然查被告另於九十年六月
    十二日，在台北市○○區○○街五十四巷十一弄三十二號一樓涉有竊盜犯行，核
    與本件竊盜犯行，有連續犯之關係，原審未及斟酌，即有未洽。公訴人執詞提起
    上訴，為有理由，應由本院將原判決撤銷改判。爰審酌被告年事已高，然不務正
    業，攜帶可供作兇器使用之工具四處尋找行竊目標，對於社會安寧秩序危害甚鉅
    ，惟犯後坦承犯行，且被害人甲○○亦曾於原審當庭表示願意原諒被告等一切情
    狀，量處如主文第二項所示之刑，並諭知易科罰金之折算標準。
五、扣案之螺絲起子各二把及扳手、管子扳手各一支，均係被告所有，且供本件犯罪
    所用之物，業據被告供承在卷，均應依刑法第三十八條第一項第二款之規定宣告
    沒收。
據上論斷，應依刑事訴訟法第三百六十九條第一項前段、第三百六十四條、第二百九
十九條第一項前段，刑法第五十六條、第三百二十一條第二項、第一項第三款、第二
十六條前段、第四十一條第一項、第三十八條第一項第二款，罰金罰鍰提高標準條例
第一條前段、第二條，判決如主文。
本案經檢察官郭啟東到庭執行職務。
中      華      民      國    九十      年      八      月    二十九    日
                                臺灣高等法院刑事第二十一庭
                                    審判長法  官  葉  騰  瑞
                                          法  官  江  國  華
                                          法  官  莊  明  彰
右正本證明與原本無異。
不得上訴。
                                          書記官  廖  嫣  雯
中      華      民      國    九十      年      八      月    三十      日
附錄：本判決論罪科刑法條全文
刑法第三百二十一條
犯竊盜罪而有左列情形之一者，處六月以上五年以下有期徒刑：
一、於夜間侵入住宅或有人居住之建築物、船艦或隱匿其內而犯之者。
二、毀越門扇、牆垣或其他安全設備而犯之者。
三、攜帶兇器而犯之者。
四、結夥三人以上而犯之者。
五、乘火災、水災或其他災害之際而犯之者。
六、在車站或埠頭而犯之者。
前項之未遂犯罰之。


司法院資訊處製作；財團法人民間司法改革基金會備份。
